【裁判字號】    96,訴,2005
【裁判日期】    970731
【裁判案由】    毒品危害防制條例
【裁判全文】
臺灣臺北地方法院刑事判決              96年度訴字第2005號
公  訴  人  臺灣臺北地方法院檢察署檢察官
被      告  甲○○
                    （現另案於臺灣臺北監獄臺北分監執行中
上列被告因毒品危害防制條例案件，經檢察官提起公訴（96年度
毒偵字第3527號），本院判決如下：
    主  文
甲○○施用第一級毒品，累犯，處有期徒刑壹年。減為有期徒刑
陸月，如易科罰金，以新臺幣壹仟元折算壹日。扣案之內含量微
之第一級毒品海洛因之殘渣吸管壹支，沒收銷燬之; 注射針筒壹
支、塑膠袋拾捌個均沒收。
    事  實
一、前科及執行情行:
  (一)甲○○前於民國78年間因違反肅清煙毒條例案件，經本院以
    78年度訴字第1081號判處有期徒刑4年6月確定。於80年12月
    31日獲准假釋出監。但其於假釋期間之81年間，又因違反肅
    清煙毒條例案件，經判處有期徒刑3年2月確定。於同年間另
    犯恐嚇罪，經臺灣板橋地方法院以81年度訴字第2228號判處
    有期徒刑1年10月確定。前開假釋並經撤銷。其後又於83年
    間因違反肅清煙毒條例案件，經桃園地方法院以84年度訴字
    第774號判處有期徒刑4年，於84年11月30日確定。送監前開
    各罪及假釋殘刑後，於87年1月7日復獲准假釋出監。但甲○
    ○於假釋期間之87年間又因施用毒品案件，經本院以87年度
    毒聲字第1134號裁定送觀察勒戒後，認其有繼續施用毒品傾
    向，再以87年度毒聲字第1516號裁定送強制戒治。其前開假
    釋再經撤銷假釋，入監執行殘刑有期徒刑5年2月1日，於93
    年1月31日縮刑期滿執行完畢。
  (二)甲○○受前開強制戒治後，因成效良好，經本院以88年度毒
    聲字第1058號裁定停止戒治，所餘期間付保護管束，於88年
    10月8日因停止戒治交付保護管束期滿未被撤銷視為執行完
    畢，並由臺灣臺北地方法院檢察署檢察官於88年11月9日以
    88年度戒毒偵字第79號為不起訴處分確定。但其在強制戒治
    執行完畢釋放後5年內，於94年間又因施用毒品案件，經臺
    灣板橋地方法院以94年度毒聲字第955號裁定送勒戒處所觀
    察、勒戒後，因認有繼續施用毒品之傾向，再經該院以94年
    度毒聲字第2334號裁定令入戒治處所施以強制戒治，嗣因戒
    治期間屆6個月以上認無繼續戒治之必要，於95年10月7日強
    制戒治執行完畢釋放出所，由臺灣板橋地方法院檢察署檢察
    官於95年11月24日以95年度戒毒偵字第485號為不起訴處分
    確定。甲○○於第二次強制戒治執行完畢後5年內，復於96
    年1月間犯施用毒品罪，經臺灣板橋地方法院以96年度訴字
    第1977號判處有期徒刑10月減為有期徒刑5月確定（尚未執
    行，此部分不構成累犯）。
  (三)甲○○竟仍不知悔改，復基於施用第一級毒品海洛因之犯意
    ，於96年4月23日某時，在臺北市○○區○○街21巷1號4樓
    ，以針筒注射之方式施用第一級毒品海洛因一次，嗣於翌日
    13時40分許，在上址為警查獲，並扣得其所有用以施用毒品
    之殘渣吸管1支、預備供施用毒品用之塑膠袋18個、注射針
    筒1支等物。
二、案經臺北市政府警察局大安分局報告臺灣臺北地方法院檢察
    署檢察官偵查起訴。
    理  由
壹、程序事項:
    本件被告甲○○所犯施用第一級毒品罪，均係非死刑、無期
    徒刑、最輕本刑3年以上有期徒刑之罪，亦非高等法院管轄
    之第一審案件，其於本院準備程序進行中，就被訴事實為有
    罪之陳述，經法官告知簡式審判之旨，並聽取檢察官、被告
    之意見後，本院合議庭裁定由受命法官獨任進行簡式審判程
    序，合先敘明。
貳、實體事項:
一、上揭犯罪事實，業據被告甲○○於本院審理時坦承不諱。又
    被告經警查獲所採集尿液經送鑑定，亦呈海洛因代謝物嗎啡
    類陽性反應，此有臺灣尖端科技股份有限公司96年5月2日（
    檢體編號號017330號）濫用藥物尿液檢驗報告一紙在卷可稽
    （參毒偵字第1773號卷第24頁）。此外，並有被告所有用以
    施用毒品之殘渣吸管1支、預備供施用毒品用之塑膠袋18 個
    、注射針筒1支等物扣案可資佐證。該扣案之殘渣吸管經送
    法務部調查局鑑定結果，確實含有第一級毒品海洛因之殘留
    ，亦經本院依職權送請法務部調查局鑑定在案，亦有該局於
    97年1月29日調科壹字第09700040290號鑑定通知書在卷可參
    （參本院卷）。足認被告前開出於任意性所為之自白，核與
    事實相符，而可採信。本件被告施用第一級毒品之犯行，事
    證明確，洵堪認定。被告有如事實欄所載之施用毒品前科，
    經裁定觀察勒戒、強制戒治及科刑，此有臺灣高等法院被告
    前案紀錄表附卷可憑。其受強制戒治執行完畢釋放後5年內
    再犯施用第一級毒品之罪，自應依法論科。
二、論罪科刑理由:
  (一)按海洛因係毒品危害防制條例第2條第2項第1款所明定之第
    一級毒品，不得非法持有、施用。核被告所為，係犯毒品危
    害防制條例第10條第1項之施用第一級毒品海洛因罪。又被
    告施用第一級毒品海洛因前後持有海洛因，為其施用海洛因
    之高度行為所吸收，不另論罪。爰審酌被告已曾因施用毒品
    案件，接受觀察、勒戒、強治戒治、科刑之處分，仍再犯本
    罪，足認其戒毒意志不堅，以及念其於本次犯後坦承犯行，
    犯後態度尚稱良好等一切情狀，量處如主文所示之刑。
  (二)被告行為後，中華民國九十六年罪犯減刑條例於民國96年7
    月16日公布施行，而被告本案犯罪時間為96年4月23日，係
    在96年4月24日以前，而被告雖經本院通緝，但其被通緝之
    時間為97年5月2日，係在前開減刑條例施行之後，是無前開
    減刑條例第5條不能減刑之事由，合於中華民國九十六年罪
    犯減刑條例第2條第1項第3款之規定，爰依法減輕其宣告刑2
    分之1，並諭知易科罰金之折算標準。
  (三)扣案之殘渣吸管內含量微無法析離之第一級毒品海洛因，業
    經本院送請法務部調查局鑑定在案，已如前述，爰併依毒品
    危害防制條例第18條第1項前段規定，宣告沒收銷燬之。另
    扣案之針筒1支、塑膠袋18個，係被告所有，預備供犯本件
    施用毒品所用之物，業據被告供明在案，爰併依刑法第38條
    第1項第2款宣告沒收。
據上論斷，應依刑事訴訟法第273條之1第1項、第299條第 1項前
段，毒品危害防制條例第10條第1項、第18條第1項前段，刑法第
11 條前段、第41條第1項前段、第38條第1項第2款，中華民國九
十六年罪犯減刑條例第2條第1項第3款、第7條、第9條，判決如
主文。
本案經檢察官杜慧玲到庭執行職務
中    華    民    國    97    年    7     月    31    日
                  刑事第四庭   法  官   李桂英
上正本證明與原本無異。
如不服本判決，應於判決送達後10日內，向本院提出上訴狀。
                               書記官   嚴君珮
中    華    民    國    97    年    7     月    31    日
附錄本案論罪科刑法條全文:
毒品危害防制條例第10條
施用第一級毒品者，處 6 月以上 5 年以下有期徒刑。
施用第二級毒品者，處 3 年以下有期徒刑。


司法院資訊處製作；財團法人民間司法改革基金會備份。
